臺灣板橋地方法院刑事判決　　　　　　　94年度訴字第1069號
公　訴　人　臺灣板橋地方法院檢察署檢察官
被　　　告　甲○○
選任辯護人　吳錫欽律師
上列被告因違反毒品危害防制條例案件，經檢察官提起公訴（九
十四年度偵字第二九０七號），本院依簡式審判程序判決如下：
    主  文
甲○○連續轉讓第二級毒品，處有期徒刑捌月。扣案之第二級毒
品甲基安非他命（驗餘淨重分別為點柒陸陸公克、零點壹零
陸壹公克）沒收銷燬之；空包裝袋柒個、電子磅砰壹台、分裝袋
壹佰零玖個、分裝器支均沒收；又因犯罪所得新臺幣壹仟元沒
收，如全部或一部不能沒收時，以其財產抵償之。
    事  實
一、甲○○明知甲基安非他命業經毒品危害防制條例列為第二級
    毒品，不得轉讓或持有，竟基於轉讓第二級毒品甲基安非他
    命之概括犯意，自民國九十三年七、八月間某日起至九十四
    年一月十五日止，在臺北縣土城市○○路○段一二六巷二四
    號三樓住處房間或樓下，以每次免費無償轉讓約零點一、二
    公克之第二級毒品甲基安非他命，或以每零點五公克新臺幣
    （下同）一千元之購入價格原價有償轉讓之方式，連續十次
    轉讓第二級毒品甲基安非他命（無營利之意圖）予李政愷施
    用；並承前轉讓第二級毒品甲基安非他命之概括犯意，自九
    十三年十二月間某日起至九十四年一月二十八日下午四時許
    ，在其前開住處，連續二、三次以每次約零點一、二公克之
    第二級毒品甲基安非他命免費無償轉讓予謝振邦施用。嗣於
    九十四年一月二十八日下午四時五十分許，在臺北縣土城市
    ○○路○段一二六巷二四號三樓住處為警持搜索票執行搜索
    ，查獲甲○○、謝振邦、李政愷三人，並扣得甲○○所有之
    第二級毒品甲基安非他命六包（淨重三點八一二０公克，驗
    餘淨重三點七三六六公克，起訴書誤載為淨重四點六公克，
    應予更正）、其所有供分裝轉讓甲基安非他命所用之電子磅
    秤一台、分裝袋一百零九個、分裝器三支等物，並在謝振邦
    身上扣得甲○○所轉讓之第二級毒品甲基安非他命一包（淨
    重零點一四九九公克，驗餘淨重零點一０六一公克，起訴書
    誤載為淨重零點一六公克，應予更正）。
二、案經臺北市政府警察局松山分局移送臺灣板橋地方法院檢察
    署檢察官偵查起訴。
    理  由
一、本院於準備程序進行中，被告甲○○就被訴事實為有罪之陳
    述，經告知被告簡式審判程序之旨，並聽取公訴人、被告及
    辯護人之意見後，裁定進行簡式審判程序。
二、前揭事實，業據被告在本院審理時坦承不諱，核與證人李政
    愷、謝振邦在警詢時及偵查中證述情節相符，且在被告住處
    扣案之白色結晶物六包及在謝振邦身上扣得之白色結晶物一
    包，經送憲兵司令部刑事鑑識中心鑑定結果，均含有甲基安
    非他命成分，其中六包淨重為三點八一二０公克，驗餘淨重
    三點七三六六公克，另一包淨重為零點一四九九公克，驗餘
    淨重零點一０六一公克，有該中心九十四年六月八日（94）
    安鑑字第01231 、01232 號鑑驗通知書各一紙附卷可稽，此
    外，復有被告所有供其分裝轉讓甲基安非他命所用之電子磅
    秤一台、分裝袋一百零九個、分裝器三支等物扣案足資佐證
    ，堪認被告前開自白與事實相符，應予採信。再參以苟始終
    無營利之意思，縱以原價或低於原價有償讓與他人，即難謂
    為販賣行為，僅得以轉讓毒品罪論處。是依被告在本院審理
    時之自白及證人李政愷、謝振邦之證述，既查無其他證據足
    認被告確有直接自交易價格中獲利，足認被告有將甲基安非
    他命以購買之原價轉讓及並無償提供予李政愷及無償轉讓予
    謝振邦施用之行為，合於毒品危害防制條例第八條所定轉讓
    第二級毒品之要件。從而，本件事證明確，被告前開轉讓安
    非他命之犯行，洵堪認定，應予依法論科。
二、按甲基安非他命為毒品危害防制條例所列管之第二級毒品，
    毒品危害防制條例第二條第一項第二款定有明文。核被告以
    購入相同之價格有償轉讓及免費無償轉讓安非他命予李政愷
    、謝振邦之行為，均係犯毒品危害防制條例第八條第二項之
    轉讓第二級毒品罪。被告持有甲基安非他命之低度行為，應
    為轉讓之高度行為所吸收，不另論罪。其先後多次轉讓第二
    級毒品之犯行，時間緊接，方法相同，觸犯構成要件相同之
    罪名，顯係基於概括犯意反覆為之，為連續犯，應依法論以
    一罪，並加重其刑。爰審酌被告明知法令明文禁止轉讓、持
    有第二級毒品甲基安非他命，詎不僅供己施用戕害自己身心
    ，更將毒品轉讓他人，對社會秩序危害甚鉅，並斟酌其犯罪
    之動機、手段、轉讓甲基安非他命之次數、所生危害暨其犯
    後態度等一切情狀，量處如主文所示之刑，以示懲儆。
三、又在被告身上扣得之甲基安非他命六包（淨重三點八一二０
    公克，驗餘淨重三點七三六六公克），及在謝振邦身上所扣
    得之甲基安非他命一小包（淨重零點一四九九公克，驗餘淨
    重零點一０六一公克），分係屬被告所有及由被告轉讓予謝
    振邦持有，業據被告供承在卷，且係屬查獲之第二級毒品，
    除檢驗用罄部分業已滅失毋庸宣告沒收銷燬外，爰依毒品危
    害防制條例第十八條第一項前段之規定，併予宣告沒收銷燬
    之；再上開毒品係分別以塑膠袋包裝，該毒品外包裝七個既
    係用於包裹毒品，防其裸露、潮濕，便於攜帶，可與毒品分
    離，乃供被告轉讓上開毒品所用之物，且被告亦不否認為其
    所有，爰依同條例第十九條第一項前段規定宣告沒收；另扣
    案之電子磅秤一台、分裝袋一百零九個、分裝器三支，亦係
    被告所有供其轉讓分裝甲基安非他命所用之物，業據被告在
    本院審理時供承在卷，併依同條例第十九條第一項前段規定
    宣告沒收。又查被告以一千元之購入價格轉讓甲基安非他命
    予李政愷，雖未得利，然轉讓所得之一千元，仍不失其為轉
    讓第二級毒品安非他命之犯罪所得，因被告以購入價格原價
    有償轉讓予李政愷之次數不詳，茲以最有利於被告之認定，
    即被告及證人李振愷均提及於九十四年一月十五日曾以一千
    元原價有償轉讓一次計之，該一千元既係屬被告因違反毒品
    危害防制條例第八條第二項轉讓毒品甲基安非他命之犯罪所
    得，依同條例第十九條第一項之規定應予沒收，如全部或一
    部不能沒收時，以其財產抵償之。至扣案之磅秤一台、帳冊
    一本、吸食器一組，因無積極證據證明與被告本案犯行有何
    關涉，爰均不予宣告沒收。
四、至起訴書原雖載明被告另涉有毒品危害防制條例第四條第二
    項之販賣第二級毒品罪嫌，惟經公訴人審酌卷內事證認本案
    並無扣得販賣毒品所得之價款，且帳冊內之文字亦難證明有
    何販賣毒品之事證，經公訴人於九十四年六月三十日以補充
    理由書並於本院九十四年七月二十五日準備程序期日陳明，
    因被告所為讓渡安非他命予李政愷、謝振邦之基本事實並無
    不同，在無礙事實同一性之認定下，予以更正起訴事實，認
    被告所為僅係違反毒品危害防制條例第八條第二項之轉讓第
    二級毒品罪嫌，附此敘明。
據上論斷，應依刑事訴訟法第二百七十三條之一第一項、第二百
九十九條第一項前段，毒品危害防制條例第八條第二項、第十八
條第一項前段、第十九條第一項，刑法第十一條前段、第五十六
條，判決如主文。
本案經檢察官乙○○到庭執行職務。
中　　華　　民　　國　　94　　年　　8 　　月　　8 　　日
                  刑事第十一庭  法　官  王士珮
以上正本證明與原本無異
如不服本判決應於送達後10日內向本院提出上訴狀。
                                書記官　程欣怡
中　　華　　民　　國　　94　　年　　8 　　月　　8 　　日
附錄本案論罪科刑法條全文：
毒品危害防制條例第八條
轉讓第一級毒品者，處一年以上七年以下有期徒刑，得併科新臺
幣一百萬元以下罰金。
轉讓第二級毒品者，處六月以上五年以下有期徒刑，得併科新臺
幣七十萬元以下罰金。
轉讓第三級毒品者，處三年以下有期徒刑，得併科新臺幣三十萬
元以下罰金。
轉讓第四級毒品者，處一年以下有期徒刑，得併科新臺幣十萬元
以下罰金。
前四項之未遂犯罰之。
轉讓毒品達一定數量者，加重其刑至二分之一，其標準由行政院
定之。
